# 与资产相关的政府补助

提问人：helenpqh 时间：2021-06-17 21:28:11
某IPO企业A公司 2018 年获得与资产相关的补助 1000 万并计入递延收益，并按照资产剩余使用年限进行摊销， 2020 年 12 月，A公司设立全资子公司B，并将人员、业务、资产（包含该项政府补助对应的资产）全部转给B公司。截至 2020 年 12 月，该项政府补助对应的资产剩余使用年限为 5 年。
请问： 1 、A公司与资产相关的政府补助 1000 万未摊销的余额是否要在 2020 年 12 月全部转入当期损益？如果是的话，那从合并报表角度， 2020 年12 月的其他收益将会大幅增加，也不好解释。
2 、是否可以将A公司的递延收益转到到B公司并继续进行摊销？如果要转的话，是不是需要改政府批文？

回答人：chenyiwei
如果补助资金不转给子公司B的，则对A的个别报表层面而言，截至投资和业务转移时点该项递延收益的余额转为对该子公司B的长期股权投资成本的补助，应保留在递延收益中，到后续处置该子公司B的股权时才能转入损益。
在子公司B的个别报表中，不体现该项政府补助的影响。
在A的合并报表层面，将该项补助还原为与资产相关的政府补助，并在资产的剩余折旧年限内摊销该项递延收益，转入各年度的合并报表层面其他收益。